最高法院刑事裁定　　　　　　　　　　111年度台抗字第810號
抗　告　人　杜俞均


上列抗告人因偽造文書等罪案件，不服臺灣高等法院臺中分院中
華民國111年4月15日定應執行刑之裁定（111年度聲字第750號，
聲請案號：臺灣高等檢察署臺中檢察分署111年度執聲字第324號
），提起抗告，本院裁定如下：
    主  文
抗告駁回。
    理  由
本件原裁定以：抗告人即受刑人杜俞均犯原裁定附表編號1至7
  （以下僅記載編號序列。另按：編號6、7部分，本院111 年度
  台上字第1045號判決係從程序上駁回抗告人之第三審上訴，此
  部分之確定判決仍為原審法院110年度上訴字第202號判決；編
  號6、7之「確定判決」欄之「法院」、「案號」部分之記載應
  予更正）所示42罪，經臺灣臺中、橋頭、桃園、士林等地方法
  院及原審法院先後判處如各該編號「宣告刑」欄所示之有期徒
  刑（以下所載主刑種類皆同），均經分別確定在案。茲檢察官
  聲請就該42罪合併定其應執行之有期徒刑，因認檢察官據此聲
  請為正當，而裁定抗告人應執行2年4月，如易科罰金，以新臺
  幣1千元折算1日。
抗告意旨略以：編號1至4部分，曾經定應執行刑並執行完畢，
  本件再併為聲請定應執行刑，顯然欠缺實益，應無理由。本件
  各罪之犯罪時間相近，行為類型相同，僅因繫屬不同院檢，而
  未能合併起訴裁判，且抗告人當時因困於生計，一時失慮而罹
  刑章，經法院判處2至5月，編號1至4部分又已執行完畢，顯見
  抗告人甘服懲戒、深切悔改，原裁定就此未予敘明，而酌定應
  執行2年4月，有違衡平原則及重複評價之違誤。何況，抗告人
  已均與告訴人達成和解，按月賠償中，如定刑過重，恐易科罰
  金超出抗告人負荷，影響生計致無力繳納罰金，而須入監服刑
  ，反不利抗告人及告訴人，故請於6 月以下範圍給予抗告人較
  輕之定刑，使抗告人有自新機會等語。
惟按：裁判確定前犯數罪者，併合處罰之。數罪併罰，分別宣
  告多數有期徒刑者，於各刑中之最長期以上，各刑合併之刑期
  以下，定其刑期，但不得逾30年，刑法第50條第1 項前段、第
  51條第5款分別定有明文。另刑法第41條第1項、第8 項分別規
  定：「犯最重本刑為5年以下有期徒刑以下之刑之罪，而受6月
  以下有期徒刑或拘役之宣告者，得以新臺幣1千元、2千元或 3
  千元折算一日，易科罰金。但易科罰金，難收矯正之效或難以
  維持法秩序者，不在此限」、「第1項至第4項及第7 項之規定
  ，於數罪併罰之數罪均得易科罰金或易服社會勞動，其應執行
  之刑逾六月者，亦適用之」。又數罪併罰定應執行刑之案件，
  係屬法院自由裁量之事項，法院所為刑之酌定如未逾越上開規
  定之外部界限、定應執行刑之恤刑目的及不利益變更禁止原則
  ，即不得指為違法。再，二以上之裁判定其應執行之刑者，係
  以各裁判之宣告刑為準；縱原裁判所宣告之刑先予執行完畢，
  亦僅生檢察官於指揮執行其重定之應執行刑時，就形式上已執
  行完畢部分，予以折抵扣除之問題而已。查：
㈠原裁定所論述檢察官聲請就附表所示42罪定應執行之有期徒刑
  乙節，有卷內資料可稽（見原審卷第45至177 頁）。又其中編
  號1至5部分曾經定應執行1年2月、編號6、7部分曾經定應執行
  1年4月，合計為2年6月；原裁定於該附表所示42罪各刑中之最
  長期（6月）以上，各刑合併之刑期（7年9 月）以下，酌定其
  應執行2年4月，並無逾越法律規定之外部界限、定應執行刑之
  恤刑目的及不利益變更禁止原則之情事，應係法院裁量職權之
  適法行使，於法並無不合。
㈡編號1至4所示之宣告刑縱使曾經檢察官聲請定應執行刑並先予
  執行完畢，揆諸上開說明，僅係檢察官指揮執行原裁定所定應
  執行刑時如何扣抵之問題，要與原裁定之合法性無涉，亦不發
  生重複執行之問題。
上開抗告意旨所指云云，並非依據卷內資料，具體指摘原裁定
  有何違法或不當，僅係執抗告人個人主觀意見，對原裁定適法
  裁量權之職權行使，任意指摘，核為無理由，應予駁回。又原
  裁定並無應予撤銷更為裁定之事由，抗告意旨另請本院重新酌
  定應執行刑乙節，亦屬無據。
據上論結，應依刑事訴訟法第412條，裁定如主文。
中    華    民    國   111    年    6     月    23    日
                  刑事第四庭審判長法  官  林  立  華  
                                  法  官  謝  靜  恒  
                                  法  官  林  瑞  斌  
                                  法  官  王  敏  慧  
                                  法  官  李  麗  珠  
本件正本證明與原本無異
                                  書記官
中    華    民    國   111    年    6     月    28    日